src/be_BY.affixes
# і загадны лад
SFX x Y 18
SFX x   у     зься       ду         # забуду > забудзься &_imp._refl.
SFX x   у     зьцеся     ду         #  >  &_imp._refl.
SFX x   ну    нься       [зс]ну     #  >  &_imp._refl.
SFX x   у     ься        [^зс]ну    #  >  &_imp._refl.
SFX x   ну    ньцеся     [зс]ну     #  >  &_imp._plur._refl.
SFX x   у     ьцеся      [^зс]ну    #  >  &_imp._plur._refl.
SFX x   у     ься        [змс]у     # кіну > кінься &_imp._refl.
SFX x   у     ьцеся      [змс]у     #  >  &_imp._plur._refl.
SFX x   у     ся         [жрчш]у    # абмажу > абмажся &_imp._refl.
SFX x   у     цеся       [жрчш]у    #  >  &_imp._plur._refl.
SFX x   ю     йся        ю          # гуляю > гуляйся &_imp._refl.
SFX x   ю     йцеся      ю          #  >  &_imp._plur._refl.
SFX x   ць    йся        ць         #  >  &_imp._refl.
SFX x   ць    йцеся      ць         #  >  &_imp._plur._refl.
SFX x   юся   йся        юся        # напрацуюся > напрацуйся &_imp.
SFX x   юся   йцеся      юся        #  >  &_imp.
SFX x   цца   йся        цца        #  >  &_imp._refl.
SFX x   цца   йцеся      цца        #  >  &_imp._plur._refl.

SFX y Y 34
SFX y   ну    ьніся      [зс]ну     # аблізну > аблізьніся &_imp._refl.
SFX y   ну    ьніцеся    [зс]ну     # аблізну > аблізьніцеся &_imp._plur._refl.
SFX y   у     іся        [^зс]ну    #  >  &_imp._refl.
SFX y   у     іцеся      [^зс]ну    #  >  &_imp._plur._refl.
SFX y   су    ьсіся      ссу        #  >  &_imp._refl.
SFX y   у     іся        [^с]су     #  >  &_imp._refl.
SFX y   су    ьсіцеся    ссу        #  >  &_imp._plur._refl.
SFX y   у     іцеся      [^с]су     #  >  &_imp._plur._refl.
SFX y   у     іся        [^сз][бвзмнп]у  # нясу > нясіся &_imp._refl.
SFX y   у     іцеся      [^сз][бвзмнп]у  #  >  &_imp._plur._refl.
SFX y   у     ыся        [жрчш]у    # бяру > бярыся &_imp._refl.
SFX y   у     ыцеся      [жрчш]у    #  >  &_imp._plur._refl.
SFX y   гу    жыся       гу         #  >  &_imp._refl.
SFX y   гу    жыцеся     гу         #  >  &_imp._plur._refl.
SFX y   у     зіся       ду         # вяду > вядзіся &_imp._refl.
SFX y   у     зіцеся     ду         #  >  &_imp._plur._refl.
SFX y   ту    ціся       ту         #  >  &_imp._refl.
SFX y   ту    ціцеся     ту         #  >  &_imp._plur._refl.
SFX y   ку    чыся       ку         # пяку > пячыся &_imp._refl.
SFX y   ку    чыцеся     ку         #  >  &_imp._plur._refl.
SFX y   ю     іся        ю          # ганю > ганіся &_imp._refl.
SFX y   ю     іцеся      ю          #  >  &_imp._plur._refl.
SFX y   аць   іся        аць        # трапаць > трапіся &_imp._refl.
SFX y   аць   іцеся      аць        #  >  &_imp._plur._refl.
SFX y   юся   іся        юся        # ўганюся > ўганіся &_imp.
SFX y   юся   іцеся      юся        #  >  &_imp._plur._refl.
SFX y   уцца  іся        нуцца      #  >  &_imp._refl.
SFX y   уцца  іцеся      нуцца      #  >  &_imp._plur._refl.
SFX y   уся   іся        нуся       #  >  &_imp._refl.
SFX y   уся   іцеся      нуся       #  >  &_imp._plur._refl.
SFX y   уся   ыся        [рчш]уся   #  >  &_imp._refl.
SFX y   уся   ыцеся      [рчш]уся   #  >  &_imp._plur._refl.
SFX y   гуся  жыся       гуся       #  >  &_imp._refl.
SFX y   гуся  жыцеся     гуся       #  >  &_imp._plur._refl.

# калі 1-я і 2-я асобы не ўжываюцца
SFX n Y 26
SFX n   ць    е          [аеіыэя]ць # брыняць > брыняе &_3p._sing._pres.
SFX n   ць    юць        [аеіыэя]ць #  >  &_3p._plur._pres.
SFX n   уць   е          [^зс][мн]уць # адхлынуць > адхлыне &_3p._sing._pres.
SFX n   нуць  ьне        [зс]нуць   #
SFX n   муць  ьме        [зс]муць   #
SFX n   сьці  е          сьці       # адгнісьці > адгніе &_3p._sing._pres.
SFX n   сьці  юць        сьці       #  >  &_3p._plur._pres.
SFX n   цца   ецца       цца        # агучвацца > агучваецца &_3p._sing._pres.
SFX n   цца   юцца       цца        #  >  &_3p._plur._pres.
SFX n   цца   ўся        цца        #  >  &_masc._past_refl.
SFX n   цца   лася       цца        #  >  &_fem._past_refl.
SFX n   цца   ліся       цца        #  >  &_plur._past_refl.
SFX n   ю     ецца       [ауюя]ю    # трансьлітарую > трансьлітаруецца &_3p._sing._refl._pres.
SFX n   ю     юцца       [ауюя]ю    #  >  &_3p._plur._refl._pres.
SFX n   ую    авацца     ую         # трансьлітарую > трансьлітаравацца &_inf._refl.
SFX n   ую    аваўся     ую         #  >  &_masc._past_refl.
SFX n   ую    авалася    ую         #  >  &_fem._past_refl.
SFX n   ую    аваліся    ую         #  >  &_plur._past_refl.
SFX n   юю    явацца     юю         #  >  &_inf._refl.
SFX n   юю    яваўся     юю         #  >  &_masc._past_refl.
SFX n   юю    явалася    юю         #  >  &_fem._past_refl.
SFX n   юю    яваліся    юю         #  >  &_plur._past_refl.
SFX n   у     ецца       бу         #  >  &_3p._sing._refl._pres.
SFX n   0     цца        бу         #  >  &_3p._plur._refl._pres.
SFX n   ю     ецца       лю         #  >  &_3p._sing._refl._pres.
SFX n   0     цца        лю         #  >  &_3p._plur._refl._pres.

SFX N Y 11
SFX N   0     ла         [гдзкхбпрс] # абвіс > абвісла
SFX N   0     лі         [гдкхбпр]  # пёр > пёрлі
SFX N   0     ьлі        [сз]       # абвіс > абвісьлі
SFX N   ў     ла         [^о]ў      #  >
SFX N   ў     лі         [^о]ў      #  >
SFX N   ся    лася       [бгкпх]ся  #  >
SFX N   ся    ліся       [бгкпх]ся  #  >
SFX N   ўся   лася       ўся        #  >
SFX N   ўся   ліся       ўся        #  >
SFX N   е     ё          е          # абдзераце > абдзерацё
SFX N   еся   ёся        еся        # завіняцеся > завіняцёся

# 2-я асоба адз. ліку, 1-я, 2-я і 3-я ас. множнага ліку
# утвораныя ад 3-й ас. адз. л.
SFX $ Y 7
SFX $   0     ш          [ае]       # балбоча > балбочаш
SFX $   0     м          [ае]       # балбоча > балбочам
SFX $   0     це         [ае]       # балбоча > балбочаце
SFX $   а     уць        а          # балбоча > балбочуць
SFX $   е     уць        [мн]е      # разгорне > разгорнуць
SFX $   е     юць        ле         # меле > мелюць
SFX $   зе    уць        дзе        # дойдзе > дойдуць

# 2-я асоба адз. ліку, 1-я, 2-я і 3-я ас. множнага ліку
# утвораныя ад 3-й ас. адз. л.
SFX % Y 4
SFX %   0     ш          а          # можа > можаш
SFX %   0     м          а          # можа > можам
SFX %   0     це         а          # можа > можаце
SFX %   жа    гуць       жа         # можа > могуць

# II спражэньне

# утварэньне ад неазначальнай формы:
# загадны лад
SFX k Y 12
SFX k   іць   ь          [злнсц]іць # дазволіць > дазволь &_imp.
SFX k   іць   ьце        [злнсц]іць #  >  &_imp._plur.
SFX k   віць  ў          віць       # ставіць > стаў &_imp.
SFX k   віць  ўце        віць       #  >  &_imp._plur.
SFX k   іць   й          [аео]іць   # асвоіць > асвой &_imp.
SFX k   іць   йце        [аео]іць   #  >  &_imp._plur.
SFX k   іць   0          [бмп]іць   # адасобіць > адасоб &_imp.
SFX k   іць   це         [бмп]іць   #  >  &_imp._plur.
SFX k   ыць   0          [жрчш]ыць  # цешыць > цеш &_imp.
SFX k   ыць   це         [жрчш]ыць  #  >  &_imp._plur.
SFX k   ець   ь          [знс]ець   # ўгледзець > ўгледзь &_imp.
SFX k   ець   ьце        [знс]ець   #  >  &_imp._plur.

SFX l Y 12
SFX l   іць   і          іць        # запоўніць > запоўні &_imp.
SFX l   іць   іце        іць        #  >  &_imp._plur.
SFX l   ыць   ы          ыць        # варыць > вары &_imp.
SFX l   ыць   ыце        ыць        #  >  &_imp._plur.
SFX l   ець   і          ець        # цярпець > цярпі &_imp.
SFX l   ець   іце        ець        #  >  &_imp._plur.
SFX l   аць   ы          [жрчш]аць  # дрыжаць > дрыжы &_imp.
SFX l   аць   ыце        [жрчш]аць  #  >  &_imp._plur.
SFX l   аць   і          [^сз][мп]аць    # разламаць > разламі &_imp.
SFX l   аць   іце        [^сз][мп]аць    #  >  &_imp._plur.
SFX l   паць  ьпі        спаць      #  >  &_imp.
SFX l   паць  ьпіце      спаць      #  >  &_imp._plur.

# 1-я асоба адз. ліку цяперашняга часу
# прошлы час: муж. і жан. род адз. ліку, мн. лік
SFX m Y 19
SFX m   іць   лю         [бмпф]іць  # купіць > куплю &_1p._sing._pres.
SFX m   іць   ю          [аеолн]іць # бяліць > бялю &_1p._sing._pres.
SFX m   віць  ўлю        віць       # ставіць > стаўлю &_1p._sing._pres.
SFX m   зіць  жу         [^д]зіць   # вазіць > ваджу &_1p._sing._pres.
SFX m   зіць  жу         [^ь]дзіць  # хадзіць > хаджу &_1p._sing._pres.
SFX m   зьдзіць жджу     зьдзіць    # езьдзіць > ежджу &_1p._sing._pres.
SFX m   сіць  шу         сіць       # касіць > кашу &_1p._sing._pres.
SFX m   ціць  чу         [^ь]ціць   # круціць > кручу &_1p._sing._pres.
SFX m   сьціць шчу       сьціць     # пусьціць > пушчу &_1p._sing._pres.
SFX m   ыць   у          [жрчш]ыць  # варыць > вару &_1p._sing._pres.
SFX m   ець   лю         [мп]ець    # цярпець > цярплю &_1p._sing._pres.
SFX m   зець  жу         зець       # глядзець > гляджу &_1p._sing._pres.
SFX m   сець  шу         сець       # вісець > вішу &_1p._sing._pres.
SFX m   цець  чу         цець       # вярцець > вярчу &_1p._sing._pres.
SFX m   аць   у          [жрчш]аць  # задрыжаць > задрыжу &_1p._sing._pres.
SFX m   аць   лю         [мп]аць    # заламаць > заламлю &_1p._sing._pres.
SFX m   ць    ў          [аеіы]ць   #  >  &_masc._sing._past
SFX m   ць    ла         [аеіы]ць   #  >  &_fem._sing._past
SFX m   ць    лі         [аеіы]ць   #  >  &_plur._past

# зваротныя формы ад неазначальнай формы
SFX s Y 14
SFX s   іць   ься        [злмнсц]іць # заахвоціць > заахвоцься &_imp.
SFX s   іць   ьцеся      [злмнсц]іць #  >  &_imp._plur.
SFX s   віць  ўся        віць       # славіць > слаўся &_imp.
SFX s   віць  ўцеся      віць       #  >  &_imp._plur.
SFX s   іць   йся        [аео]іць   # асвоіць > асвойся &_imp.
SFX s   іць   йцеся      [аео]іць   #  >  &_imp._plur.
SFX s   ыць   ся         [жрчш]ыць  # важыць > важся &_imp.
SFX s   ыць   цеся       [жрчш]ыць  #  >  &_imp._plur.
SFX s   ець   ься        [знс]ець   # ўгледзець > ўгледзься &_imp.
SFX s   ець   ьцеся      [знс]ець   #  >  &_imp._plur.
SFX s   іцца  ься        іцца       # асмеліцца > асмелься &_imp._refl.
SFX s   іцца  ьцеся      іцца       #  >  &_imp._plur._refl.
SFX s   ыцца  ся         ыцца       # тужыцца > тужся &_imp._refl.
SFX s   ыцца  цеся       ыцца       #  >  &_imp._plur._refl.

SFX w Y 20
SFX w   ць    ся         [іы]ць     # упэўніць > упэўніся &_imp.
SFX w   ць    цеся       [іы]ць     # варыць > варыцеся &_imp._plur.
SFX w   ець   іся        ець        # вярцець > вярціся &_imp.
SFX w   ець   іцеся      ець        #  >  &_imp._plur.
SFX w   аць   ыся        [жрчш]аць  # памчаць > памчыся &_imp.
SFX w   аць   ыцеся      [жрчш]аць  #  >  &_imp._plur.
SFX w   паць  ьпіся      [с]паць    # надламаць > надламіся &_imp.
SFX w   аць   іся        [^с]паць   # надламаць > надламіся &_imp.
SFX w   паць  ьпіцеся    спаць      #  >  &_imp._plur.
SFX w   аць   іцеся      [^с]паць   #  >  &_imp._plur.
SFX w   аць   іся        маць       # надламаць > надламіся &_imp.
SFX w   аць   іцеся      маць       #  >  &_imp._plur.
SFX w   цца   ся         [іы]цца    # апомніцца > апомніся &_imp._refl.
SFX w   цца   цеся       [іы]цца    #  >  &_imp._plur._refl.
SFX w   ецца  іся        ецца       # заглядзецца > заглядзіся &_imp._refl.
SFX w   ецца  іцеся      ецца       #  >  &_imp._plur._refl.
SFX w   ацца  ыся        [жрчш]ацца # заляжацца > заляжыся &_imp._refl.
SFX w   ацца  ыцеся      [жрчш]ацца #  >  &_imp._plur._refl.
SFX w   ацца  іся        [мп]ацца   #  >  &_imp.
SFX w   ацца  іцеся      [мп]ацца   #  >  &_imp._plur.
